臺灣高雄地方法院民事裁定
109年度消債更字第152號
聲  請  人  邱明星  
0000000000000000

0000000000000000

0000000000000000

上列當事人因消費者債務清理事件聲請更生，本院裁定如下：
    主    文
聲請人邱明星自中華民國一○九年九月二十二日下午四時起開始
更生程序。
命司法事務官進行本件更生程序。
    理    由
一、聲請意旨略以：伊有不能清償債務情事，前向本院聲請調解
    債務清償方案，惟調解不成立。伊又未經法院裁定開始清算
    程序或宣告破產，爰聲請更生等語。
二、按債務人不能清償債務或有不能清償之虞者，得依本條例所
    定更生或清算程序，清理其債務；債務人無擔保或無優先權
    之本金及利息債務總額未逾新臺幣（下同）12,000,000元者
    ，於法院裁定開始清算程序或宣告破產前，得向法院聲請更
    生；法院開始更生程序之裁定，應載明其年、月、日、時，
    並即時發生效力；法院開始更生或清算程序後，得命司法事
    務官進行更生或清算程序，必要時得選任律師、會計師或其
    他適當之自然人或法人1人為監督人或管理人，消費者債務
    清理條例（下稱消債條例）第3條、第16條第1項、第42條第
    1項、第45條第1項分別定有明文。
三、經查：
  ㈠聲請人前於民國109年3月24日提出債權人清冊，向本院聲請
    調解債務清償方案，經本院109年度司消債調字第157號受理
    ，於109年4月13日調解不成立，聲請人於同日言詞聲請更生
    等情，業經本院依職權調閱上開調解卷宗核閱無訛。
  ㈡聲請人於106年度至108年度均無申報所得，名下無財產，有
    友邦人壽保單解約金9,573元，至國泰人壽部分，則非保戶
    ；又聲請人罹雙耳感音性聽力障礙，且因工作須長期保持同
    一姿勢，致脊椎側彎無法久坐，開車時間不可過長，晚上亦
    無法加班，故107年4月起迄今均係擔任代班司機，無固定雇
    主，僅於司機請假時代班，由請假之司機給付現金，每趟80
    0元至1,200元，每月收入約18,000元至20,000元，現因疫情
    影響，每月收入約16,000元至18,000元，未領取任何補助或
    給付等情，有財政部高雄國稅局106年至108年綜合所得稅各
    類所得資料清單及財產歸屬資料清單【本院109年度司消債
    調字第157號卷（下稱調卷）第8至10頁】、財產及收入狀況
    說明書（調卷第2至3頁）、債權人清冊（調卷第5頁）、戶
    籍謄本（調卷第7頁）、勞工保險被保險人投保資料表（調
    卷第11頁）、個人商業保險查詢結果表（本案卷第48頁）、
    財團法人金融聯合徵信中心前置協商專用債權人清冊（調卷
    第12至14頁）、信用報告（調卷第15至22頁）、社會補助查
    詢表（本案卷第14至16頁）、高雄市政府都市發展局函（本
    案卷第18頁）、勞動部勞動力發展署高屏澎東分署函（本案
    卷第19頁）、勞動部勞工保險局函（本案卷第17頁）、存簿
    （本案卷第31至38頁）、健保投保紀錄（本案卷第40頁）、
    聲請人109年6月10日陳報狀（本案卷第21至22頁）、收入切
    結書（本案卷第26頁）、說明書（本案卷第27頁）、本院10
    9年4月13日調查筆錄（調卷第31頁）、大同醫院診斷證明書
    （本案卷第57頁）、友邦人壽保險股份有限公司（本案卷第
    20頁）、國泰人壽保險股份有限公司函（本案卷第60頁）等
    附卷可證。依聲請人上述工作收入及健康情形，認以聲請人
    自陳107年4月起每月收入約16,000元至20,000元不等，平均
    計算為18,000元【計算式：（16,000＋20,000）÷2＝18,000】
    ，核算其現在償債能力之基礎，堪認妥適。
  ㈢關於聲請人必要生活費用部分，聲請人主張每月支出15,299
    元（包含每月向表姐承租房屋租金5,000元）云云。而按債
    務人必要生活費用，以最近一年衛生福利部或直轄市政府所
    公告當地區每人每月最低生活費1.2倍定之，消債條例第64
    條之2第1項定有明文。本院參酌衛福部社會司所公告109年
    度高雄市最低生活費為13,099元，1.2倍即15,719元，聲請
    人主張每月必要支出約15,299元，尚屬合理，應予採計。
  ㈣承上，聲請人目前每月收入約18,000元，扣除個人必要支出1
    5,299元後，剩餘2,701元，而聲請人目前負債總額為7,785,
    449元（調卷第30頁，包括：京城銀行），扣除友邦人壽保
    單解約金19,573元後，以每月所餘逐年清償，至少須約240
    年【計算式：（7,785,449－19,573）÷2,701÷12≒240】始能
    清償完畢，應認其已不能清償債務。此外，聲請人無擔保或
    無優先權之債務總額未逾12,000,000元，且無消債條例第6
    條第3項、第8條或第46條各款所定駁回更生聲請之事由存在
    。則聲請人聲請更生為有理由，應予准許，爰命司法事務官
    進行本件更生程序。
四、依消債條例第11條第1 項、第45條第1 項、第16條第1 項，
    裁定如主文。
中　　華　　民　　國　 109　　年　　9 　　月　　22　　日
              　　民事庭　　法　官　賴寶合
以上正本係照原本作成。
本裁定不得抗告。
中　　華　　民　　國　 109　　年　　9 　　月　　22　　日
  　                        書記官　胡美儀